臺灣新竹地方法院民事裁定  
110年度消債清字第14號
聲  請  人  
即債務人    謝文森  

代  理  人  邱煒翔律師（法扶）
上列當事人聲請消費者債務清理事件，本院裁定如下：
    主  文
聲請人應於本裁定送達後十日內，補正如附件所示之事項。
    理  由
一、按聲請更生或清算不合程式或不備其他要件者，法院應以裁
    定駁回之，但其情形可以補正者，法院應定期間先命補正，
    消費者債務清理條例（下稱消債條例）第8條定有明文。又
    按聲請更生或清算，徵收聲請費新臺幣（下同）1,000元，
    郵務送達費及法院人員之差旅費不另徵收。但所需費用超過
    應徵收之聲請費者，其超過部分，依實支數計算徵收之。前
    項所需費用及進行更生或清算之必要費用，法院得酌定相當
    金額，定期命聲請人預納之，逾期未預納者，除別有規定外
    ，法院得駁回更生或清算之聲請，此觀同法第6條規定亦明
    。再按債務人依消債條例第151條第1項聲請法院調解，徵收
    聲請費1,000元，債務人於法院調解不成立之日起20日內，
    聲請更生或清算者，以其調解之聲請，視為更生或清算之聲
    請，不另徵收聲請費，消債條例第153條之1第1項、第2項規
    定甚明。
二、查本件聲請人前依消債條例第151條第1項之規定向本院聲請
    調解（本院110年度司消債調字第31號）未能成立，並經聲
    請人當庭以言詞聲請清算程序，有本院110年3月16日調解程
    序筆錄附於上開調解卷可憑，然因聲請人漏未提出如附件所
    示之事項到院，爰定期命補正，如逾期未補正，則駁回其聲
    請。
中　　華　　民　　國   110    年     4    月    27    日
                  民事第二庭  法  官    陳麗芬
以上正本係照原本作成。
本裁定不得抗告。
中　　華　　民　　國   110    年     4    月    27    日
                              書記官    曾煜智
附件：
一、請預納郵務送達費用（請按債權人及債務人總人數，以每人
    10份，每份43元計算）。
二、請提出債權人清冊，並表明下列事項：
  ㈠債權人之姓名或名稱及地址，各債權之數額、原因及種類。
  ㈡有擔保權或優先權之財產及其權利行使後不能受滿足清償之
    債權數額。
三、請提出債務人清冊，並表明：債務人之姓名或名稱及地址，
    各債務之數額、原因、種類及擔保。
四、請陳報聲請人聲請清算前2年之財產變動狀況：包含就不動
    產、動產所為之所有有償（買賣、互易、設定抵押權等）、
    無償（贈與、第三人清償等）行為所生之財產變動；倘於該
    段期間曾經取得或喪失不動產所有權，應詳為標明不動產之
    坐落地號、建號及其取得或出售之對價（買賣契約等）相關
    資料。
五、請提出聲請人最近5年內從事國內外股票、期貨、基金或其
    他金融商品之投資交易明細及證明文件。並陳報最近5年內
    是否有從事營業活動？若有，請提出5年內營業活動及營業
    額資料，如無證明文件，仍應說明營業及收入情形。
六、請說明最高學歷？
七、請陳報聲請人名下是否有保險保單？每年須繳付保險費金額
    ？有無領取社會津貼或其他補助，並陳報領取數額分別為多
    少。
八、請具體且分別表列收入及必要支出之數額、原因、種類，說
    明如何求得該數字，並應提出證明文件：如聲請前2年薪資
    （含本俸、佣金、獎金、津貼、年金、保險給付、租金收入
    、退休金或退休計畫收支款、政府補助金、離婚贍養費或其
    他收入款項在內之所有收入款項）；必要支出則為聲請前2
    年之膳食、水電瓦斯費、電信費、交通費（駕駛汽機車之行
    照、聲請前2年每月油資支出之證明）、醫療費、雜項支出
    、稅賦、全民健保、勞保、團保或其他支出在內之所有必要
    支出數額。
九、請說明聲請人目前居住地為何？是否為新竹縣○○鄉○○○街000
    號之房屋？是否為自用住宅？若為自用住宅請說明所有權人
    為何，並提出該房地之最新土地、建物第一類登記謄本；如
    為租屋居住，請提出最新一期租賃契約及繳交房租之相關證
    明，並說明聲請人係與何人同住於該屋？如何分擔家庭生活
    費用？
十、請說明聲請人之家庭親屬狀況，有無依法應受聲請人扶養之
    人，及依法應負扶養聲請人義務之人？如有依法應受聲請人
    扶養之人，依民法第1117條規定，應提出相關事證以釋明有
    何不能維持生活而無謀生能力之情形？居住何處？目前有無
    工作或投資財產或土地出租等其他收入來源？請一併提出其
    等之最新戶籍謄本（記事欄勿省略）、全國財產稅總歸戶財
    產查詢清單、107及108年度之綜合所得稅各類所得資料清單
    ，及生活必要費用支出各項目之數額及計算方法（請列出具
    體項目、製成表冊，並提出單據證明）；又就扶養費部分是
    否由聲請人全額支出？如是，其他應分擔扶養義務之人不分
    擔扶養費之理由為何？
十一、請說明聲請人及其扶養之親屬有無領取社福補助津貼，如
      租屋津貼補助、低收入戶補助、老年津貼、國民年金等？
      如有，每月可請領之金額為何？並請提出相關證明文件，
      例如存摺內頁等據實向法院陳報。此外，聲請人自聲請清
      算前2 年即自108年3月16日迄今，有無接受其他家屬扶養
      或親友資助必要生活費用？如有，請敘明詳細情形（每月
      或每週、金額多寡及是否固定等），並請提出該名家屬或
      親友之聯絡方式（姓名、住址、電話）、聲請人接受資助
      之相關證明文件等據實向法院陳報。
十二、請補正說明聲請人「目前」之各項收入及工作情形（包括
      工作地點、單位名稱、工作內容、職稱、負責人姓名、雇
      主姓名及聯絡電話、每月或每周工作天數、每次工作時數
      、工作時間是否固定等），請提出相關收入證明文件釋明
      其說。若聲請人有被強制執行扣薪，亦請提出清楚載明每
      月扣薪金額多寡之薪資單。如有其他兼職收入，亦應提出
      相關證明文件，例如薪資單、薪資轉帳存摺封面暨內頁等
      ；若為打零工或現金領取方式者，應說明工作情形（包括
      工作地點、單位名稱、工作內容、職稱、負責人姓名、雇
      主姓名及聯絡電話、每月或每周工作天數、每次工作時數
      、工作時間是否固定等），並提出收入之完整薪資袋或現
      金袋，及業主、雇主或聯絡人或介紹人出具之薪資或工作
      證明書等，詳列來源製成清楚之表冊，切勿省略、遺漏記
      載。如聲請人目前無工作及收入，並請詳細陳報其無法工
      作之原因，並提出證明文件。　　
十三、請提出聲請人本人於各金融機構之存摺及證券存摺（集保
      存摺）完整影本（須附完整內頁資料並補登存摺至本裁定
      送達日之後）。　　
十四、請詳述債務形成原因、並提出可負擔還款方案及計算方式
      。並說明每月支出大於收入，何以負擔清算之清償？
十五、請提出意定代理委任狀，雖已於調解程序提出，於清算程
      序仍應補正。
十六、請依聯徵中心綜合信用報告之債權人資料查詢並補正債權
      人（含債權銀行及資產管理公司）之經濟部商業司─商業
      登記資料查詢資料，如其陳報之債權人姓名與商業登記資
      料查詢資料不符，亦請一併具狀更正。